臺灣高等法院刑事判決
111年度上訴字第2433號
上  訴  人  
即  被  告  林駿晟

上列上訴人因詐欺等案件，不服臺灣新北地方法院110年度金訴
字第967號，中華民國111年5月13日第一審判決（起訴案號：臺
灣新北地方檢察署110年度偵字第23772號），提起上訴，本院判
決如下：
    主  文
上訴駁回。
    事  實
一、林駿晟雖預見無故雇用他人提供帳戶資料、從事提領現金，
    再傳遞現金與不明第三人之舉，極有可能係為詐欺集團取得
    犯罪所得款項，並掩飾詐欺所得之實際去向、所在，製造金
    流斷點，而參與具有持續性、牟利性、有結構性之詐欺集團
    組織，並犯三人以上共同詐欺取財罪及一般洗錢罪，竟為獲
    取與所付勞力顯不相當之高額報酬，在縱渠行為可能係參與
    詐欺集團組織犯罪之一部分，亦不違背其本意之情況下，基
    於參與犯罪組織之不確定故意，及與真實姓名年籍不詳自稱
    「小蔡」之人及渠等所屬之詐欺集團成員共同意圖為自己不
    法之所有，三人以上詐欺取財及一般洗錢之不確定故意犯意
    聯絡，於民國109年12月30日前某日，加入某真實姓名年籍
    不詳之成年人所發起、主持之3人以上以實施詐術為手段所
    組成具有持續性、牟利性之有結構性詐欺集團組織，並先行
    提供其設於玉山商業銀行帳號0000000000000號帳戶（下稱
    玉山銀行帳戶）及中國信託商業銀行帳號000000000000號帳
    戶（下稱中信銀行帳戶）之帳號給「小蔡」，作為遂行詐欺
    之收款工具，俟該詐欺集團不詳成員以如附表所示之詐欺方
    式訛騙林蘭珍，致其陷於錯誤，而陸續於如附表所示之時間
    ，匯款至林駿晟前開玉山銀行、中信銀行帳戶，旋由「小蔡
    」以不詳方式告知林駿晟應提領之款項，由林駿晟於如附表
    所示之時、地，提領、轉匯如附表所示之款項，再於不詳時
    、地，以不詳方式將之交給「小蔡」或其指定之人收取，藉
    以製造金流之斷點，致無從追查前揭犯罪所得之去向，而掩
    飾或隱匿該等犯罪所得，林駿晟並因而獲取新臺幣（下同）
    2萬餘元作為報酬。
二、案經林蘭珍訴由新北市政府警察局三重分局報告臺灣新北地
    方檢察署檢察官偵查起訴。
    理  由
壹、程序部分
一、關於違反組織犯罪防制條例之供述證據部分
　　按組織犯罪防制條例第12條第1項中段規定：「訊問證人之
    筆錄，以在檢察官或法官面前作成，並經踐行刑事訴訟法所
    定訊問證人之程序者為限，始得採為證據」，係以立法排除
    被告以外之人於警詢或檢察事務官調查中所為之陳述，得適
    用刑事訴訟法第159條之2、第159條之3及第159條之5之規定
    ，是證人於警詢時之陳述，於違反組織犯罪防制條例案件，
    即絕對不具有證據能力，自不得採為判決基礎。又上開組織
    犯罪防制條例第12條第1項規定，係排除一般證人於警詢陳
    述之證據能力之特別規定，然被告於警詢之陳述，對被告本
    身而言，則不在排除之列。附表所示告訴人林蘭珍於警詢時
    之陳述，屬被告以外之人於審判外之陳述，依前揭規定及說
    明，於違反組織犯罪防制條例之罪名，即絕對不具證據能力
    ，不得採為判決基礎（然就加重詐欺取財及洗錢罪名則不受
    此限制）。又被告於偵訊時之陳述，對於被告自己而言，則
    屬被告之供述，為法定證據方法之一，自不在組織犯罪防制
    條例第12條第1項規定之排除之列，除有不得作為證據之例
    外，自可在有補強證據之情況下，作為證明被告自己犯罪之
    證據。
二、關於三人以上共同詐欺取財、洗錢之供述證據部分　　
    本判決下引具傳聞性質之各項供述證據經本院於審判期日調
    查證據時提示並告以要旨後，經檢察官、被告於準備程序時
    均不爭執證據能力(見本院卷第38頁至第39頁)，且於言詞辯
    論終結前均未聲明異議（見本院卷第60頁至第61頁），本院
    復查無該等證據有違背法定程序取得或顯不可信之外部情狀
    ，揆諸刑事訴訟法第159條之5規定，應均有證據能力。
三、至本件認定事實所引用之非供述證據，並無證據證明係公務
    員違背法定程序所取得，亦查無顯不可信或不得作為證據之
    情形，且經本院於審判期日依法進行證據之調查、辯論，亦
    應有證據能力。
貳、實體部分
一、訊據被告固坦承有提供玉山銀行及中信銀行之帳戶予綽號「
    小蔡」使用，並依「小蔡」指示自上開帳戶提領款項交予「
    小蔡」及其指定之人等情（見本院卷第63、65頁），惟辯稱
    ：我是被騙，認為所提款項係「小蔡」公司營利的錢才會幫
    他領，而約定三萬元報酬並沒有拿到云云。經查：
  ㈠經查，本案詐欺集團，遣人於附表所示之詐欺時間、以附表
    所示之詐騙方式，向林蘭珍施行詐術，使其因而陷於錯誤，
    於附表所示匯款時間，由附表所示帳戶各該款項匯入被告所
    提供玉山銀行及中信銀行帳戶內，再由被告依「小蔡」之指
    示，於附表所示提領時間 ，持提款卡鍵入密碼而自ATM先後
    提領，或至銀行臨櫃提領附表所示之款項，並於提領後將款
    項交由小蔡或其指定之人收取，且「小蔡」承諾以3萬元作
    為報酬，業據被告於原審及本院審理時供述甚詳（見原審卷
    第60頁及本院卷第39頁），核與證人即附表所示告訴人林蘭
    珍證述遭詐騙之情相符，並有告訴人提出之合作金庫商業銀
    行匯款申請書代收入傳票（見偵卷第9頁）、臉書、LINE聯
    絡人資訊及香港永久性居民身份證、投資資料照片截圖（見
    偵卷第10至11頁反面）、被告玉山銀行帳戶之交易明細（見
    偵卷第29至30頁）、被告中信銀行帳戶之存款交易明細、自
    動化交易LOG0資料-財金交易（見偵卷第32至36頁）在卷可
    稽，足見前開告訴人遭該詐欺集團成員訛騙匯入被告提供之
    帳戶後，款項隨即由被告以前開方式提領並交付予小蔡或其
    指定之人無誤。
　㈡按金融機構帳戶係本於個人社會信用從事資金流通，具有強
    烈屬人性格，此項理財工具，一般民眾皆得申請使用，並無
    特殊限制，若有無端持有、使用大量他人帳戶者，依通常社
    會經驗，當可疑為不法用途之人頭帳戶。且現今金融實務無
    論實體或網路平台受付金錢均極便利，各金融行號自動櫃員
    機設置據點遍布大街小巷及便利商店，縱係經營博弈事業而
    有收取賭資之需求，亦無透過人頭帳戶、「車手」提領、層
    轉繳回等迂迴方式，徒增風險之必要。實則詐欺集團利用車
    手提領人頭帳戶款項，迭經報章媒體多所披露，並屢經政府
    廣為反詐騙之宣導，一般具有通常智識之人，應可知悉託詞
    委託他人臨櫃或以自動付款設備提領非本人所有之金融機構
    帳戶款項再行轉交者，多係藉此取得不法犯罪所得，俾掩飾
    、隱匿金融機構帳戶內資金去向及實際取得人之身分，以逃
    避追查。被告行為時已成年，教育程度為高中畢業，復從事
    保全工作，並非全無工作經驗，為具有一定智識程度與社會
    工作經驗之成年人，而非年幼無知或與社會長期隔絕之人，
    對於上情自無不知之理。
  ㈢根據被告於本院供稱：係幫忙「小蔡」公司營利之匯款云云
    ，惟關於「小蔡」被告並無提供其個人真實年籍資料，並且
    對於「小蔡」所謂公司所在、名稱及從事業務等資訊亦均不
    知情，被告於偵訊亦供述：他說幫公司避稅，講了一些正常
    人聽了都不會相信的話，我也覺得怪怪的等語（見偵卷第44
    頁反面），足徵被告已知其行為之不法可能。再以被告於偵
    訊所辯是幫忙領賭客給公司的賭資云云，按委託他人領取款
    項，因款項有遭侵占之風險，通常委任人與受任人間須具高
    度信任關係始可能為之，而此種信賴關係實非透過數通電話
    、通訊軟體文字訊息即可輕易建立，被告於本案發生前與「
    小蔡」互不相識，顯非至親好友，雙方在無何信賴基礎下，
    「小蔡」委託其代領款項，更願意承擔提款金錢恐遭侵吞之
    風險，甚且支付高額報酬，當係圖藉此取得不法犯罪所得，
    及隱匿金融機構帳戶內資金實際取得人之身分，以逃避追查
    。況現今自動櫃員機設置據點遍布大街小巷及便利商店內，
    縱係經營網路賭博須收取賭客匯入之賭資，亦無支付報酬委
    託他人代領之必要，徒增款項遭不信任之人侵占或賭博不法
    行為遭人舉報之風險；再以持提款卡至自動櫃員機提領金錢
    ，並將款項送至指定處所，此等工作內容實無須耗費多大之
    勞力，然被告因提領款項，即可獲取3萬元之報酬，其等付
    出之勞力與獲得之報酬顯不相當，被告由上開諸多不合常理
    之處，自可輕易判斷並預見「小蔡」等人有高度可能係從事
    違法行為，其等所提領之款項為不法所得，被告仍依指示提
    領款項，並前往指定處所將所提領款項交付指定人收取，足
    證被告主觀上就其所參與提領款項係以詐欺集團對被害人施
    用詐術所得之不法款項具有不確定之故意無誤。
　㈣是以，被告對於為公司提領賭客賭資或為公司營利匯款說詞
    之不合理，及以此種輾轉方式提領、交付金錢，卻可獲不相
    當報酬之作法，所提領之款項自屬掩飾不法行徑之違法犯罪
    所得款項，以被告之智識程度、社會經驗，自能有所發覺，
    且已明顯起疑，並就前往提款可能就是擔任詐欺集團「車手
    」應已有所預見，然被告仍陸續依指示領款，再交付款項，
    當認其主觀上應得預見本身所參與係以詐欺為目的之詐騙集
    團犯罪組織，縱如此亦不違背其本意，提供自己帳戶後續又
    與該詐欺集團成員分工合作，配合依指示前往領款，再交付
    款項給「小蔡」或指定之人，而容認該詐騙集團得以實際取
    得自己帳戶內之不法詐欺款項，具參與犯罪組織、共同詐欺
    取財之不確定故意；且被告當知其自自己帳戶提領款項後，
    客觀上已製造該詐欺犯罪所得金流斷點，實質上使該犯罪所
    得嗣後之流向不明，達成隱匿犯罪所得去向之效果，亦知悉
    贓款透過層層轉交之方式上繳至集團核心，其目的即係為集
    團隱匿犯罪所得，其行為自合於洗錢防制法第2條第2款之洗
    錢行為，亦具洗錢之不確定故意，而與其他詐欺集團成員具
    有此部分相同之犯意聯絡。
　㈤按組織犯罪防制條例所稱犯罪組織，指三人以上以實施強暴
    、脅迫、詐術、恐嚇為手段或最重本刑逾5年有期徒刑之刑
    之罪，所組成具有持續性或牟利性之有結構性組織。前項有
    結構性組織，指非為立即實施犯罪而隨意組成，不以具有名
    稱、規約、儀式、固定處所、成員持續參與或分工明確為必
    要，組織犯罪防制條例第2條定有明文。查本案被告所加入
    之本案詐欺集團，除被告外，尚有「小蔡」、真實姓名年籍
    不詳之人，人數為3人以上，且該集團乃分由各該人分別擔
    任實施詐騙告訴人、車手、收水等工作，先由本案詐欺集團
    成員實施詐術，確認告訴人受騙交付款項後，旋即以電話指
    示車手取走財物，事後再由車手、收水等分層上繳詐欺款項
    ，足見該集團組織縝密、分工精細，顯非為立即實施犯罪而
    隨意組成，核屬有結構性之組織。再以本案詐欺集團之分工
    、遂行詐欺取財之獲利情形、報酬之計算之方式，堪認本案
    詐欺集團係以實施詐術為手段，足認被告所屬本案詐欺集團
    ，為具有持續性、牟利性之結構性組織，核屬組織犯罪防制
    條例所規範之犯罪組織無誤。　
二、綜上所述，本案事證明確，被告辯解不實，其各該犯行均已
    堪認定，自應依法論科。
參、論罪
一、按組織犯罪防制條例係藉由防制組織型態之犯罪活動為手段
    ，以達成維護社會秩序、保障人民權益之目的，乃於該條例
    第3條第1項前段與後段，分別對於「發起、主持、操縱、指
    揮」及「參與」犯罪組織者，依其情節不同而為處遇，行為
    人雖有其中一行為（如參與），不問其有否實施各該手段（
    如詐欺）之罪，均成立本罪。然在未經自首或有其他積極事
    實，足以證明其確已脫離或解散該組織之前，其違法行為，
    仍繼續存在，即為行為之繼續，而屬單純一罪，至行為終了
    時，仍論為一罪。行為人參與一詐欺犯罪組織，並於參與該
    犯罪組織之期間分工加重詐欺行為，先後加重詐欺數人財物
    ，雖其參與犯罪組織之時、地與加重詐欺取財之時、地，在
    自然意義上非完全一致，然二者仍有部分合致，且犯罪目的
    單一，依一般社會通念，認應評價為一罪方符合刑罰公平原
    則，應屬想像競合犯，如予數罪併罰，反有過度評價之疑，
    實與人民法律感情不相契合；且因其同時觸犯侵害一社會法
    益之參與犯罪組織罪及侵害數人財產法益之加重詐欺取財罪
    ，應僅就其首次犯行論以參與犯罪組織罪及加重詐欺罪之想
    像競合犯，而其後之犯行，乃為其參與該犯罪組織之繼續行
    為，為避免重複評價，當無從將一參與犯罪組織行為割裂再
    另論一參與犯罪組織罪，而與其後所犯加重詐欺罪從一重論
    處之餘地。如行為人於參與同一詐欺集團之多次加重詐欺行
    為，因部分犯行發覺在後或偵查階段之先後不同，肇致起訴
    後分由不同之法官審理，為裨益法院審理範圍明確、便於事
    實認定，即應以數案中「最先繫屬於法院之案件」為準，以
    「該案件」中之「首次」加重詐欺犯行與參與犯罪組織罪論
    以想像競合。縱該首次犯行非屬事實上之首次，亦因參與犯
    罪組織之繼續行為，已為該案中之首次犯行所包攝，該參與
    犯罪組織行為之評價已獲滿足，自不再重複於他次詐欺犯行
    中再次論罪，俾免於過度評價及悖於一事不再理原則。至於
    「另案」起訴之他次加重詐欺犯行，縱屬事實上之首次犯行
    ，仍需單獨論以加重詐欺罪，以彰顯刑法對不同被害人財產
    保護之完整性，避免評價不足。又首次加重詐欺犯行，其時
    序之認定，自應以詐欺取財罪之著手時點為判斷標準；詐欺
    取財罪之著手起算時點，依一般社會通念，咸認行為人以詐
    欺取財之目的，向被害人施用詐術，傳遞與事實不符之資訊
    ，使被害人陷於錯誤，致財產有被侵害之危險時，即屬詐欺
    取財罪構成要件行為之著手，並非以取得財物之先後順序為
    認定依據。藉此具體化「首次」加重詐欺犯行之認定標準。
    　
二、洗錢防制法於105年12月28日修正公布，並於106年6月28日
    生效施行（下稱新法）。本案發生於新法時期，自有該新法
    之適用。修正前該法（下稱舊法）將洗錢行為區分為將自己
    犯罪所得加以漂白之「為自己洗錢」及明知是非法資金，卻
    仍為犯罪行為人漂白黑錢之「為他人洗錢」兩種犯罪態樣，
    且依其不同之犯罪態樣，分別規定不同之法定刑度。新法將
    洗錢行為之處置、多層化及整合等各階段，全部納為洗錢行
    為，而於新法第2條明文規定各種洗錢樣態，且新法第14條
    第1項所規範之一般洗錢罪，必須有第3條規定之前置特定犯
    罪作為聯結，始能成立。以日益猖獗之詐欺集團犯罪為例，
    詐欺集團向被害人施用詐術後，為隱匿其詐欺所得財物之去
    向，而令被害人將其款項轉入該集團所持有、使用之人頭帳
    戶，並由該集團所屬之車手前往提領詐欺所得款項得逞，檢
    察官如能證明該帳戶內之資金係本案詐欺之特定犯罪所得，
    即已該當於新法第14條第1項之一般洗錢罪；又過去實務認
    為，行為人將自己犯罪所得財物交予其他共同正犯，祇屬犯
    罪後處分贓物之行為，非洗錢防制法所規範之洗錢行為。惟
    依新法規定，倘行為人意圖掩飾、隱匿詐欺集團之特定犯罪
    所得來源，而將特定犯罪所得交予其他共同正犯而移轉之，
    因而有隱匿其去向之效果，即難認僅單純犯罪後處分贓物之
    行為，應構成新法第2條第1或2款之洗錢行為。
三、查被告所加入參與之本案詐欺集團，顯然是3人以上，以實
    施詐欺為手段，所組成具有持續性及牟利性之有結構性組織
    ，與組織犯罪防制條例第2條第1項規定所定義之「犯罪組織
    」相符。又被告提供帳戶並從事提款車手之工作，並將提領
    款項交給詐欺集團之「小蔡」及其指定之人，自該當於組織
    犯罪防制條例第3條第1項後段之參與犯罪組織罪，而被告參
    與詐欺之犯罪組織而為本案加重詐欺犯行，查無參與同一犯
    罪組織之犯行或已經另案繫屬或判決之情，有本院被告前案
    紀錄可參，被告參與本案詐欺集團之實質「首次」加重詐欺
    犯行，本院自應就被告附表犯行同時論以組織犯罪防制條例
    第3條第1項後段之參與犯罪組織罪；又該詐欺集團係以附表
    所示之詐騙方式對各該被害人施以詐術，令其等陷於錯誤後
    ，依照集團之指示，將錢匯入該集團事先取得並掌控之人頭
    帳戶，則該等人頭帳戶內均可對應找出特定被害人所匯之詐
    欺犯罪所得款項之金流紀錄，該集團得以藉由該人頭帳戶之
    「漂白」而隱匿其犯罪所得去向，是當該集團再遣被告將之
    領出，並透過「收水」層層轉交至集團上游，自非僅係取得
    犯罪所得，而兼有洗錢防制法第2條第2款之洗錢行為，自應
    論以同法第14條第1項之一般洗錢罪。
四、是依據上開說明，核被告就附表所為，係犯組織犯罪防制條
    例第3條第1項後段之參與犯罪組織罪、刑法第339條之4第1
    項第2款之三人以上共同犯詐欺取財罪及洗錢防制法第14條
    第1項之一般洗錢罪。
五、共同正犯
    被告與「小蔡」及渠等所屬之詐欺集團成員間，有犯意聯絡
    及行為之分擔，應論以共同正犯。
六、罪數
  ㈠告訴人因本案詐欺集團成員施行詐術而分次將款項轉入被告
    玉山銀行、中信銀行帳戶，所侵害者均係其個人之財產法益
    ，又被告對告訴人遭詐欺之款項多次提領之行為，亦係為達
    到詐欺取財之目的，而侵害告訴人之同一財產法益，各行為
    之獨立性均極為薄弱，難以強行分開，依一般社會健全觀念
    ，應就告訴人遭詐騙款項之多次匯款及被告多次領款行為，
    均視為數個舉動之接續施行，合為包括之一行為予以評價，
    論以接續犯之一罪。
  ㈡被告所犯三人以上共同詐欺取財、參與犯罪組織及一般洗錢
    罪之行為，非僅侵害如告訴人之個人財產法益，同時並侵害
    國家社會法益，依刑法第55條之規定，應從一重之三人以上
    共同詐欺取財罪論處。
七、減輕事由
　　洗錢防制法第16條第2項部分：按「犯前二條之罪，在偵查
    或審判中自白者，減輕其刑」，洗錢防制法第16條第2項分
    別定有明文。另按想像競合犯之處斷刑，本質上係「刑之合
    併」。其所謂從一重處斷，乃將想像競合犯組成之評價上數
    罪，合併為科刑一罪，其所對應之刑罰，亦合併其評價上數
    罪之數法定刑，而為一個處斷刑。易言之，想像競合犯侵害
    數法益者皆成立犯罪，論罪時必須輕、重罪併舉論述，同時
    宣告所犯各罪名，包括各罪有無加重、減免其刑之情形，亦
    應說明論列，量刑時併衡酌輕罪部分量刑事由，評價始為充
    足，然後依刑法第55條前段規定「從一重處斷」，非謂對於
    其餘各罪可置而不論。因此，法院決定處斷刑時，雖以其中
    最重罪名之法定刑，做為裁量之準據，惟於裁量其輕重時，
    仍應將輕罪合併評價在內。本件被告就參與詐欺集團而分得
    報酬、前往ATM或臨櫃提領詐欺款項及其後層轉贓款，於偵
    查及原審審理中供述詳實，並於原審審理時明確表明認罪，
    故被告符合洗錢防制法第16條第2項減輕其刑規定。雖被告
    所犯之洗錢罪，均係想像競合犯中之輕罪，惟本院於後述「
    量刑」時，亦一併衡酌該部分減輕事由，在加重詐欺取財罪
    之刑度內合併評價。
八、不予宣告強制工作之說明
　　110年12月10日公布之司法院大法官釋字第812號解釋意旨略
    以：106年4月19日修正公布之組織犯罪防制條例第3條第3項
    規定：「犯第1項之罪者，應於刑之執行前，令入勞動場所
    ，強制工作，其期間為3年。」（嗣107年1月3日修正公布第
    3條，但本項並未修正）就受處分人之人身自由所為限制，
    違反憲法比例原則及憲法明顯區隔原則之要求，與憲法第8
    條保障人身自由之意旨不符，應自本解釋公布之日起失其效
    力等語。故被告雖犯組織犯罪防制條例3條第1項後段之罪，
    然已無庸依同條例第3項規定審酌是否宣告強制工作，併予
    敘明。
肆、上訴駁回之理由
一、原審以被告犯三人以上共同詐欺取財罪事證明確，並審酌現
    今社會詐欺事件層出不窮、手法日益翻新，政府及相關單位
    無不窮盡心力追查、防堵，大眾傳播媒體更屢屢報導民眾被
    詐欺，甚至畢生積蓄因此化為烏有之相關新聞，被告正值青
    壯，不思依循正途獲取穩定經濟收入，竟貪圖不法錢財，率
    然加入詐欺集團，價值觀念偏差，破壞社會治安，渠所為之
    提供帳戶並提領詐欺款項，以交付上手傳遞犯罪所得贓款之
    行為，屬詐欺集團中不可或缺之重要角色，犯罪之動機、目
    的及手段均應受相當非難；兼衡被告犯罪後於本院準備程序
    、審理中坦承所有犯行，核與洗錢防制法第16條第2項在偵
    查或審判中自白減刑之規定相符，然渠向原審聲請通知告訴
    人到場進行調解，竟於調解期日無故未到，而經告訴人向原
    審請求從重量刑，暨渠自陳為高中畢業之智識程度，擔任保
    全工作，月薪約35,000元，未婚，無扶養人口之生活狀況等
    一切情狀，量處有期徒刑1年4月，並說明被告偵查中自承每
    次領取現金都會直接自其中拿取幾百元至幾千元不等作為報
    酬，共計取得2萬餘元等語（見偵卷第44頁反面），依有疑
    有利被告原則，認定被告本案之犯罪所得為2萬元，應予宣
    告沒收，並於全部或一部不能沒收或不宜執行沒收時，追徵
    其價額；並說明不予宣告強制工作之理由。經核原判決認事
    用法均無違誤，量刑及沒收亦屬妥適。
二、被告上訴否認犯行，請求從輕量刑，及諭知緩刑為由，指摘
    原判決不當。惟按量刑輕重，係屬事實審法院得依職權自由
    裁量之事項，苟其量刑已以行為人之責任為基礎，並斟酌刑
    法第57條各款所列情狀，而未逾越法定刑度或有濫用權限情
    事，即不得任意指為違法。再按法律上屬於自由裁量之事項
    ，並非概無法律性之拘束，自由裁量係於法律一定之外部性
    界限內，使法官具體選擇以為適當之處理，因此在裁量時必
    須符合所適用法規之目的，即須受比例原則、公平正義原則
    等規範，謹守法律秩序之理念，體察法律之規範目的，使其
    結果實質正當，合於自由裁量之內部性界限。原判決已逐一
    剖析，並就卷內證據資料參互審酌，認定被告確有犯如附表
    所示之罪，並審酌刑法第57條各項事由、被告有依洗錢防制
    法第16條自白減輕其刑，難謂有何量刑過重之情，至被告並
    未與告訴人達成民事和解，亦難認原審量刑基礎有重大變更
    ，足以撼動原審所為量刑。
三、按緩刑為法院刑罰權之運用，旨在獎勵自新，祇須合於刑法
    第74條所定之條件，法院本有自由裁量之職權。關於緩刑之
    宣告，除應具備一定條件外，並須有可認為以暫不執行刑罰
    為適當之情形，始得為之。法院行使此項裁量職權時，應受
    比例原則、平等原則等一般法律原則之支配；但此之所謂比
    例原則，指法院行使此項職權判斷時，須符合客觀上之適當
    性、相當性及必要性之價值要求，不得逾越，用以維護刑罰
    之均衡；而所謂平等原則，非指一律齊頭式之平等待遇，應
    從實質上加以客觀判斷，對相同之條件事實，始得為相同之
    處理，倘若條件事實有別，則應本乎正義理念，予以分別處
    置，禁止恣意為之，俾緩刑宣告之運用，達成客觀上之適當
    性、相當性與必要性之要求。查被告除本案外，另因涉犯詐
    欺案件，業經新北地方檢察署（案號：111年度偵字第28657
    號、第32348號）、橋頭地方檢察署（案號：111年偵字第13
    828號）偵查中，有本院被告前案紀錄表等在卷可稽，堪認
    被告目前尚有案件在偵查中，且被告未與告訴人和解，並於
    本院審理時否認犯行，為使被告知所警惕，仍有執行本案刑
    罰之必要，不宜輕啟寬典，本院審酌上情，認被告於本案所
    為仍應予以非難，並無以暫不執行被告刑罰為適當之情形，
    無從依刑法第74條規定宣告緩刑，被告請求本院為緩刑之宣
    告，難認有據，附此敘明。
四、至於被告上訴主張並未收到「小蔡」交付之款項，惟於偵查
    中業已坦承有收到2萬餘元（見偵卷第44頁反面），復於原
    審準備程序中亦已承認起訴書所載起訴事實（見原審卷第52
    頁），而起訴事實業已載明被告收受3萬元等情，被告雖於
    本院審理中改稱並未取得「小蔡」交付款項云云，顯係刻意
    更改不利於己之供述，不足為信。從而，被告上訴無理由，
    應予駁回。　
五、調查證據與否之說明
　　按刑事訴訟法所稱依法應於審判期日調查之證據，係指與待
    證事實有重要關係，在客觀上顯有調查必要性之證據而言，
    故其範圍並非漫無限制，必其證據與判斷待證事實之有無，
    具有關聯性，得據以推翻原判決所確認之事實，而為不同之
    認定，若所證明之事項已臻明瞭，自均欠缺調查之必要性，
    原審未為無益之調查，無違法之可言。本件被告於本院審理時雖聲請調查詐欺集團尚有利用其身分申辦四支手機行騙云云，惟此部分調查與本案欠缺關聯性，無足執此推翻本件已臻明確之事實認定，當毋庸為無益調查，本院爰未予調查，併此敘明。 　　　　　　　　　　　　　
據上論斷，應依刑事訴訟法第368 條，判決如主文。
本案經檢察官侯千姬到庭執行職務。
中　　華　　民　　國　　111 　年　　9 　　月　　21　　日
                  刑事第十二庭  審判長法  官  陳如玲 
                                      法  官  蔡如惠
                                      法  官  廖建瑜
以上正本證明與原本無異。
如不服本判決，應於收受送達後20日內向本院提出上訴書狀，其
未敘述上訴之理由者並得於提起上訴後20日內向本院補提理由書
（均須按他造當事人之人數附繕本）「切勿逕送上級法院」。
                                      書記官  邵佩均
中　　華　　民　　國　　111 　年　　9 　　月　　21　　日
附表： 註：告訴人之匯款時間、金額（倘有匯款手續費均略之）均以向銀行函調之交易明細表為準，逕予更正。       編號 告訴人 詐欺手法 匯款時間、地點 匯款金額（新臺幣） 匯入帳戶 被告提領款項 （新臺幣） 1 林蘭珍 詐欺集團成員於109年11月24日以臉書結識林蘭珍，林蘭珍而加其為LINE好友（暱稱「樂樂一切隨風」），嗣該詐欺集團成員即以需要一筆錢做生意，有借款需求云云，致林蘭珍陷於錯誤，而依指示分次臨櫃匯款如右所示。 109年12月30日 15時0分10秒（起訴書誤載為15時1分許）、 合作金庫商業銀行南勢角分行（起訴書誤載為玉山銀行三重分行） 130萬元  被告玉山銀行帳戶  ①109年12月30日16時6分24秒以ATM提領5萬元 ②109年12月30日16時7分32秒以ATM提領5萬元 ③109年12月30日16時8分37秒以ATM提領5萬元 ④109年12月31日0時13分37秒匯款12萬元至被告中國信託銀行帳戶 ⑤109年12月31日0時27分32秒以ATM提領5萬元 ⑥109年12月31日0時28分23秒以ATM提領5萬元 ⑦109年12月31日0時29分21秒以ATM提領5萬元 ⑧109年12月31日1時1分57秒匯款88萬元至被告中國信託銀行帳戶    110年1月18日13時10分33秒、 合作金庫商業銀行中和分行（起訴書誤載為中信銀行重陽分行） 125萬元 被告中信銀行帳戶 110年1月18日14時7分7秒，提領現金170萬元。